臺灣宜蘭地方法院交通事件裁定　　　　 100年度交聲字第74號
移送機關　　交通部公路總局臺北區監理所宜蘭監理站
異　議　人　陳國祥
上列異議人因違反道路交通管理處罰條例案件，對於原處分機關
即交通部公路總局臺北區監理所宜蘭監理站中華民國100年2月24
日所為之處分（原處分案號：宜監字第裁43-Q00000000號）聲明
異議，本院裁定如下：
    主  文
異議駁回。
    理  由
一、原處分意旨略以：異議人陳國祥於民國100年1月5日14時40
    分許駕駛車號U3-5027號自用小客車行經宜蘭縣蘇澳鎮○○
    路○段與蘇澳新站站前路口（以下簡稱蘇澳新站站前路口）
    時，經警舉發「闖紅燈（直行）」違規。原處分機關調查後
    ，認異議人「駕車行經有燈光號誌管制之交岔路口闖紅燈」
    之違規情節屬實，依道路交通管理處罰條例第53條第1項，
    裁處異議人罰鍰新臺幣2,700元，並依同條例第63條第1項規
    定記違規點數3點。
二、聲明異議意旨略以：異議人於100年1月5日行經蘇澳新站站
    前路口闖紅燈是事實，但異議人是先在綠燈時通過中山路2
    段與信大水泥股份有限公司前之路口（以下簡稱信大水泥前
    路口），才在紅燈時通過蘇澳新站站前路口。由於信大水泥
    前路口與蘇澳新站站前路口相距只有31公尺，而該路段時速
    可到80公里（限速為70公里），黃燈僅2秒，這麼短的距離
    ，如果煞車將增加駕駛之危險，所以異議人才直行通過蘇澳
    新站站前路口，為此爰於法定期間內聲明異議，請求撤銷原
    處分等語。
三、按汽車駕駛人，行經有燈光號誌管制之交岔路口闖紅燈者，
    處新臺幣1,800元以上5,400元以下罰鍰，道路交通管理處罰
    條例第53條第1項定有明文。另依同條例第63條第1項第3款
    規定，汽車駕駛人有第53條情形者，除依原條款處罰鍰外，
    並予記違規點數3點。查異議人於上揭時地駕駛汽車闖紅燈
    之事實，為異議人所是認，並有舉發違反道路交通管理事件
    通知單、交通號誌管制現場圖存卷可憑，是異議人於上揭時
    地駕駛汽車闖紅燈之事實，應足資認定。
四、異議人雖以其在綠燈號誌時通過信大水泥前路口，至蘇澳新
    站站前路口時號誌即轉換為紅燈，兩路口相距31公尺，黃燈
    只有2秒，不夠煞車距離，倘煞車將增加駕駛危險等詞置辯
    。然按圓形黃燈用以警告車輛駕駛人及行人，表示紅色燈號
    即將顯示，屆時將失去通行路權，道路交通標誌標線號誌設
    置規則第206條第4款訂有明文。經本院向宜蘭縣政府警察局
    蘇澳分局函詢上開路口號誌變換情形結果，據函覆：信大水
    泥前路口與蘇澳新站站前路口之號誌燈，均為綠燈60秒、黃
    燈3秒、紅燈27秒，且上開兩路口之號誌燈係同時變換等語
    ，此有該分局100年7月26日警澳交字第1000052678號函附路
    口號誌燈轉換情形及距離現場圖在卷可稽（見本院卷第51頁
    ）。本件異議人稱其經過信大水泥前路口時，號誌為綠燈，
    至蘇澳新站站前路口時號誌才改為紅燈，縱依其所述，然上
    開兩路口既均有黃燈號誌之設置，且黃燈號誌時間達3秒，
    應已足以提醒用路人燈號將轉為紅燈，異議人在綠燈號誌通
    過信大水泥前路口後，應可見到前方蘇澳新站站前路口之號
    誌變換為黃燈，且黃燈3秒之時間，異議人當有足夠時間採
    取減速、煞停之動作，並無不及反應之情況。異議人並未採
    取減速煞停動作，仍繼續前駛，其辯稱闖紅燈為不得不然云
    云，並無理由，不足採信。
五、又道路交通管理處罰條例第4條第2項授權行政機關，對於道
    路交通標誌之指示、警告、禁制規定、樣式、標示方式、設
    置基準及設置地點等事項制定規則，以執行道路交通管理、
    維護交通秩序、確保交通安全等工作，是行政機關依據道路
    之地形情況、車行流量等因素考量所依法設置之道路標誌，
    係主管機關基於整體交通考量所為之縝密規劃，目的係為維
    護社會大眾使用道路之秩序，並以確保人車通行之安全，一
    般用路人即均有應予遵守之義務，尚不能恣意枉顧交通標誌
    、標線、號誌，否則交通秩序必然無法維繫，人車生命安全
    將無以確保；且關於交通標誌、標線之劃設、限速之規定及
    測速器之設置是否妥當，係屬行政機關之權責範圍，基於權
    力分立之原則，法院所得審認之範圍僅限於確定違規事實之
    有無及法規範涵攝、適用、評價之適當與正確與否。異議人
    雖認信大水泥前路口與蘇澳新站站前路口距離甚近，交通號
    誌設置不當等情，惟此係屬主管機關行政行為適當與否之問
    題，本非司法機關所得審究之對象，異議人就其主張該交通
    標誌設置不當等情，應向相關主管機關反應，尋求改正之方
    法，並由相關主管機關另為適法處置；而於相關主管機關修
    正前，該標誌及速限之規定仍具效力，並應為所有用路人遵
    守，不能因其主觀上認為有何違法或不當之處，據以執為免
    責之事由。
六、綜上，異議人確有上開違規行為，應無疑義，原處分機關援
    引道路交通管理處罰條例第53條第1項規定，裁處異議人罰
    鍰新臺幣2,700元，並依同條例第63條第1項第3款規定（原
    處分漏載第3款）併記違規點數3點，於法並無不合，本件異
    議為無理由，應予駁回。
七、依道路交通事件處理辦法第18條，裁定如主文。
中    華    民    國   100    年    8     月    11    日
                    交通法庭  法  官  鄧晴馨
上正本證明與原本無異。
如不服本裁定，得於收受裁定正本後5日內，向本院提出抗告狀
。
                              書記官  林怡君
中    華    民    國   100    年    8     月    11    日